```{r setup2, include=FALSE}
knitr::opts_chunk$set(echo = TRUE)
```

# Inclusión de código en Informes RMarkdown {-}

Exploraremos como incluir y ejecutar código en informes RMArkdown. Se aprendera sobre los "chunks" de código y cómo cargar y examinar una base de datos en RMarkdown

## Chunks de código {-}

Los "chunks" de código son bloques de código que puedes incluir en tu informe. Puede ser ejecutado y mostrar los resultados directamente en el informe.

```{r Ejemplos de código en chunk}
# Ejemplo de chunk en R
x <- 1:5
y <- 1:12
z <- 1:20
sum_x <- sum(x)
sum_x
mean_x <- mean(x)
mean_x

sum_y <- sum(y)
sum_y
mean_y <- mean(y)
mean_y

sum_z <- sum(z)
sum_z
mean_z <- mean(z)
mean_z

```

## Carga y muestra de una Base de datos (DB) {-}
 Para cargar una DB en Markdown, primero debemos asegurar tener la biblioteca adecuada, instalada. Se usara la biblioteca  `readxl` para cargar la DB que están en un archivo excell (`.xls` o `.xls`)
 
```{r}
# Ejemplo de creación de archivo de excell con R

class2_data <- data.frame(
  Name = c(
    "Luis", "Maria", "Xavier", 
    "Laura", "Alberto", "Felipe",
    "Augusto", "Julio", "Ximena"
    ),
  Age = c(
    20, 37, 30, 36, 38, 25, 24, 31, 41
  ),
  Score = c(
    90, 87, 85, 88, 89, 90, 91, 91, 75
  )
)

# Exportar dataframe a un archivo excell
library(openxlsx)

write.xlsx(class2_data, file = "clase_2_data.xlsx")

```

```{r}
# Verificación de creación de DB

data_class <- read.xlsx("clase_2_data.xlsx")

head(data_class)
tail(data_class)

```

## Estadisticas descriptivas {-}

```{r}
# Clacular las estadisticas para variables Age y Score

summary(data_class$Age)
summary(data_class$Score)

```
## Gráficos {-}

```{r}
# Crear histograma variable Age

hist(
  data_class$Age,
  main = "Histograma de Edades",
  xlab = "Edad", col = "orange"
  )

# Crear gráfico de dispersion Age vs Score

plot(
  data_class$Age, data_class$Score,
  xlab = "Age", ylab = "Score",
  main = "Gráfico de dispersión: Age vs Score",
  pch = 20
)

```


## Tablas {-}
```{r}
table(data_class$Name)
```



